【裁判字號】    99,易,2277
【裁判日期】    991130
【裁判案由】    竊盜
【裁判全文】
臺灣高雄地方法院刑事判決              99年度易字第2277號
公  訴  人  臺灣高雄地方法院檢察署檢察官
被      告  李正信
上列被告因竊盜案件，經檢察官提起公訴（99年度偵字第33188
號），本院裁定改行簡式審判程序審理，判決如下：
    主  文
李正信犯夜間侵入住宅竊盜罪，累犯，處有期徒刑拾月。
    事  實
一、李正信前因施用毒品、竊盜等案件，經臺灣屏東地方法院及
    本院分別判刑及定其應執行刑2 年9 月、8 月確定，二罪接
    續執行，於民國98年12月23日縮短刑期假釋出監，於99年8
    月3 日假釋期滿視為執行完畢，猶不知悔改，竟意圖為自己
    不法之所有，於99年10月19日凌晨3 時40分許之夜間，徒手
    開啟高雄縣大樹鄉○○路134 巷48號張國振住處之門，而侵
    入該住宅竊取張國振所有之CD片5 片及甲蟲圖鑑1 盒得手，
    嗣李正信正欲離去之際，為發覺屋內有異之張國振、張洲濱
    當場發現報警查獲。
二、案經張國振訴由高雄縣政府警察局仁武分局報請臺灣高雄地
    方法院檢察署檢察官偵查起訴。
    理  由
一、本件被告李正信所犯為死刑、無期徒刑或最輕本刑為3 年以
    上有期徒刑以外之罪，其於準備程序中就被訴事實為有罪之
    陳述，經法官告知簡式審判程序之旨，並聽取公訴人及被告
    之意見後，依刑事訴訟法第273 條之1 第1 項規定，裁定由
    受命法官獨任進行簡式審判程序。
二、上開犯罪事實，業據被告於本院審理時坦承不諱，核與證人
    即告訴人張國振、證人張洲濱於警詢時之證述相符，並有高
    雄縣政府警察局仁武分局搜索扣押筆錄、扣押物品目錄表、
    贓物認領保管單、現場照片8 張附卷可稽，及遭竊之CD片5
    片、甲蟲圖鑑1 盒扣案足憑，足認被告上開自白核與事實相
    符，是本件事證明確，被告犯行堪以認定。
三、按刑法第321 條第1 項第1 款所謂「夜間」，係指日出前日
    沒後（29年滬上字第63號判例參照），而99年10月19日之日
    出時間為上午5 時57分，有日出日沒時刻表1 份在卷可按，
    是被告於該日凌晨3 時40分之夜間侵入告訴人張國振住宅竊
    取物品，核其所為，係犯刑法第321 條第1 項第1 款之夜間
    侵入住宅竊盜罪。又被告有事實欄所示前科，於98年12月23
    日縮短刑期假釋出監，於99年8 月3 日假釋期滿視為執行完
    畢等情，有臺灣高等法院被告前案紀錄表1 份在卷可參，其
    於有期徒刑執行完畢後5 年內，故意再犯本件有期徒刑以上
    之罪，為累犯，應依刑法第47條第1 項之規定加重其刑。爰
    審酌被告不思以正當途逕謀取財富，竟於夜間侵入住宅竊取
    他人之物，危害社會治安及他人財產法益，所為實屬不該，
    且其前多次因犯竊盜等案件，經法院判刑確定並均已入監執
    行完畢，有臺灣高等法院被告前案紀錄表在卷可查，猶不知
    戒慎，竟再犯本件竊盜犯行，顯見其毫無悔改之心，量刑自
    不宜從寬；惟念及其犯後已坦承犯行，態度尚可，所竊得之
    物品價值非高，且業已返還告訴人，有贓物認領保管單在卷
    可佐，犯罪所生危害已有減輕等一切情狀，量處如主文所示
    之刑，以示懲儆。
四、至公訴意旨認被告多次犯竊盜罪，顯有犯罪習慣，為使其學
    習一技之長，培育正確謀生概念，請對被告諭知保安處分云
    云。惟查本件被告固有多次竊盜前科，然被告辯稱：原從事
    水泥工，但因其在99年10月份出車禍傷及腦部及手部，故無
    法再繼續工作賺錢才會犯案等語（參本院卷第35頁），顯見
    本件被告非屬無正常工作之人，而係因車禍受傷致無法繼續
    從事水泥工，自難因被告於出監後再次犯竊盜罪，即認其欠
    缺正確工作觀念或無正常工作因而犯罪，再參以本院判處被
    告之刑已達有期徒刑10月，堪認已需入監服刑，應可在獄中
    反省犯行而收一定之教化功能，是本院認尚無施以保安處分
    之必要，從而，公訴意旨認應諭知保安處分，自有誤解，併
    予敘明。
據上論斷，應依刑事訴訟法第273 條之1 、第284 條之1 、第29
9 條第1 項前段，刑法第321 條第1 項第1 款、第47條第1 項，
判決如主文。
本案經檢察官陳登燦到庭執行職務。
中    華    民    國    99    年    11    月    30    日
                  刑事第十五庭  法  官    王俊彥
如不服本判決應於收受判決後10日內向本院提出上訴書狀，並應
應敘述具體理由。其未敘述上訴理由者，應於上訴期間屆滿後20
日內向本院補提理由書(均須按他造當事人之人數附繕本)「切勿
逕送上級法院」。
以上正本證明與原本無異。
中    華    民    國    99    年    11    月    30    日
                                書記官    黃園芳
附錄本判決論罪法條：
中華民國刑法第321 條
（加重竊盜罪）
犯竊盜罪而有左列情形之一者，處6 月以上、5 年以下有期徒刑
：
一、於夜間侵入住宅或有人居住之建築物、船艦或隱匿其內而犯
    之者。
二、毀越門扇、牆垣或其他安全設備而犯之者。
三、攜帶兇器而犯之者。
四、結夥三人以上而犯之者。
五、乘火災、水災或其他災害之際而犯之者。
六、在車站或埠頭而犯之者。
前項之未遂犯罰之。

司法院資訊處製作；財團法人民間司法改革基金會備份。
